臺灣高等法院刑事判決　　　　　　　　　　　　　　九十三年度上訴字第八二一號
　　上　訴　人　臺灣桃園地方法院檢察署檢察官
　　被　　　告　甲○○
　　選任辯護人　許文生律師
　　　　　　　　王東山律師
　　　　　　　　李美寬律師
右上訴人因被告違反稅捐稽徵法案件，不服臺灣桃園地方法院九十一年度訴字第五三
六號，中華民國九十二年七月十六日第一審判決（起訴案號：臺灣桃園地方法院檢察
署九十年度偵字第一四五六九號），提起上訴，本院判決如左：
    主  文
上訴駁回。
    理  由
一、公訴意旨略以：林永祥（經原審判處有期徒刑一年四月確定）係桃園市○○路二
    二五號一至三樓「金錢豹酒店」之登記暨實際負責人，該店乃特種飲食業，每筆
    營業所得依法應課百分之二十五之營業稅率，竟自民國八十九年九月間某日起至
    九十年六月二十日止，向承租上址四樓經營「大祥飲食店」之王惠榮（經原審判
    處有期徒刑四月確定）借用該店適用百分之五營業稅率之刷卡機後，交由知情擔
    任現場負責人之甲○○，指示知情之會計呂雪貞（經原審判處有期徒刑五月確定
    ）以該刷卡機收款，幫助「金錢豹酒店」逃避百分之二十五之營業稅率，因認甲
    ○○涉犯稅捐稽徵法第四十三條第一項之幫助逃漏稅捐罪嫌云云。
二、按犯罪事實應依證據認定之，無證據不得認定犯罪事實，刑事訴訟法第一百五十
    四條第二項定有明文。所謂之證據，雖不以直接證據為限，間接證據亦包括在內
    ，然無論直接或間接證據，其為訴訟上之證明，須於通常一般之人均不致於有所
    懷疑，而得確信其為真實之程度者，始得據之為有罪之認定，倘其證明尚未達到
    此一程度，而有合理性懷疑之存在時，即無從為有罪之認定，最高法院著有七十
    六年台上字第四九八六號判例可參。
三、檢察官認被告甲○○涉犯上開罪嫌，無非係以證人即該店公關部門員工張慧玲、
    林秀玲、曾玉惠、林詩、黃志豪、羅錦德等人之指述為其論據。訊據被告固不否
    認係「金錢豹酒店」之現場負責人，惟堅詞否認有何違反稅捐稽徵法之犯行，辯
    稱：伊僅負管理店內少爺，酒醉客人之處理，及管理停車等事務，我無過問帳務
    問題，店內買單係會計小姐呂雪貞處理，她將營收款裝入袋子後，由我轉交林永
    祥收執，不知其內容為何，亦不知店內刷卡機曾否更換等語。
四、經查：
  (一)證人即員工張慧玲、林秀玲、曾玉惠、林詩、黃志豪、羅錦德所述，僅指稱：被
    告係現場負責人而已，均未指訴被告有何指示相關人員改用王惠榮刷卡機之行為
    ，林永祥亦供稱：我最少二至三天即至店內向被告收帳，而上開刷卡機係我與少
    爺一起搬至「金錢豹酒店」裝置在櫃檯，未為特別之指示，會計就知道要使用，
    被告並不知情等語。
  (二)會計呂雪貞供承：我不歸何人管理，僅對老闆即林永祥負責等語；證人即台灣省
    北區國稅局桃園分局職員楊震鵬亦稱：我們去時就直接查扣刷卡機，現場只有一
    台刷卡機，因為軟體設計的問題，從外觀是看不出使用的稅率為何（見原審卷五
    十一頁、第七十四頁）；依林永祥於原審供稱：原來之刷卡機，辦下來不到一個
    月就被中國信託收回去了（見原審卷第七十三頁），及現場刷卡機係由林永祥與
    少爺搬來裝置，而被告不知，又無法從外表看出使用的稅率等情以觀，足徵被告
    所辯：不知店內刷卡機遭更換，尚非虛妄。且現場負責人所司職務多端，在社會
    一般生活經驗上，亦未必涉及店內帳務之處理，自難僅因被告擔任「金錢豹酒店
    」之現場負責人一職，即推定被告亦必參與幫助逃漏稅。
  (三)依現存證據，實難認在客觀上已達於通常一般人均不致於有所懷疑，而得確信被
    告確曾犯罪之程度。此外，復查無積極證據足認被告有何檢察官所指違反稅捐稽
    徵法之犯行，應認無法證明被告犯罪，依法自應為無罪之諭知。
五、原審以不能證明被告犯罪，而為被告無罪之判決，經核無不合本件檢察官上訴以
    被告為現場負責人，無法諉稱不知系爭刷卡機存在（二機併置），該店何時、何
    筆交易改用此刷卡機結帳、乃至因應臨檢改用原來之刷卡機結帳，自是由被告決
    定，且林永祥亦供稱每日收款項由被告轉交林永祥等情，足證被告涉入店務至深
    ，更無不知之理，而指摘原審判決不當，屬臆測之詞，自非可採，是其上訴為無
    理由，應予駁回。
據上論斷，應依刑事訴訟法第三百六十八條，判決如主文。
本案經檢察官柯麗鈴到庭執行職務。
中　　　華　　　民　　　國　　九十三　　年　　　五　　　月　　十九　　　日
                              臺灣高等法院刑事第五庭
                                  審判長法  官  曾　德　水
                                        法  官  蘇　素　娥
                                        法  官  魏　新　國
右正本證明與原本無異。
不得上訴。
                                        書記官　陳　秋　雄
中　　　華　　　民　　　國　　九十三　　年　　　五　　　月　　 二十 　　日
